臺灣苗栗地方法院刑事判決
111年度易字第108號
公  訴  人  臺灣苗栗地方檢察署檢察官
被      告  謝永紳



                    （另案在法務部○○○○○○○○○○○執行中）
上列被告因加重竊盜案件，經檢察官提起公訴（111年度偵字第5
32號），被告於準備程序中就被訴事實為有罪之陳述，經本院裁
定進行簡式審判程序，判決如下：
    主  文
謝永紳犯攜帶兇器竊盜罪，處有期徒刑陸月，如易科罰金，以新
臺幣壹仟元折算壹日。
    理  由
一、犯罪事實
　　謝永紳於民國110年11月10日凌晨某時許，駕駛車牌號碼000
    0-00號自用小客車（下稱作案車輛），至苗栗縣○○市○○路0
    段00號旁，意圖為自己不法之所有，基於竊盜之犯意，持客
    觀上具有危險性，可供兇器使用之扳手1支，拆卸並竊取蔡
    曉玲所有停放於該處之車牌號碼00-0000號自用小客車之車
    輛號牌2枚，並將上開車輛號牌2枚懸掛在作案車輛上，得手
    後駕駛作案車輛離去。
二、證據標目
　‧被告於本院準備程序及審理中之自白
　‧被告之警詢筆錄
　‧證人黃文祺之警詢筆錄
　‧失車－案件基本資料詳細畫面報表
　‧監視器錄影畫面擷圖、查獲照片
三、法令之適用
　㈠罪名及處罰條文
　⒈被告於犯罪事實所示時、地行竊，持扳手1支拆卸並竊取上開
    自用小客車之車輛號牌，上開工具質地甚為堅硬，且係具破
    壞力之金屬製品，若持以行兇，客觀上足以對人之生命、身
    體、安全構成威脅，具有危險性，自屬刑法第321條第1項第
    3款所稱兇器。
　⒉是核被告所為，係犯刑法第321條第1項第3款之攜帶兇器竊盜
    罪。
　㈡易刑處分之折算標準
　　刑法第41條第1項前段
　㈢起訴意旨雖認被告有起訴書所載之前科紀錄，主張本件犯行
    應論以累犯，惟檢察官並未提出足以證明被告構成累犯事實
    之證據資料而具體指出證明之方法，本院尚無從逕行認定本
    件犯行是否構成累犯（最高法院110年度台上字第5660號判
    決意旨參照）。
四、量刑理由
　㈠本件為攜帶兇器竊取未使用車輛之車輛號牌2枚之案件。被告
    於凌晨持扳手拆卸並竊取上開車輛號牌，已造成法秩序之動
    盪，所為實應非難，就犯罪動機表示係作案車輛之車牌逾檢
    註銷因而竊取，不免輕率，並無特別應予斟酌之情事，復衡
    諸被告所竊得之物品價值尚非甚鉅，所生實害尚屬相對輕微
    ，業已發還由被害人具領保管，所侵害之財產法益已獲得完
    全回復，又被害人蔡曉玲配偶黃文祺於偵查中表示不願對被
    告提出告訴，於本院審理中表示對於本案無意見。綜上，被
    告之行為責任，在同類型事案（竊取車輛號牌、凌晨、攜帶
    工具）中，應屬中度略輕之範疇。
　㈡另考量被告於110年間，因異種犯罪前科判處有期徒刑，嗣經
    法院以竊盜罪判處有期徒刑之前科紀錄，犯後始終坦承犯行
    之態度，足見被告對於本件犯行相應之責任已有體認；自述
    所受教育程度為高中肄業，入監前從事送貨，月薪約2萬餘
    元，與母親、舅舅同住，尚須分擔家中生活及醫療費用，爰
    以行為人之責任為基礎，並審酌上開各情等一切情狀，量處
    如主文所示之刑，併諭知易科罰金之折算標準。
五、被告所竊得之車輛號牌2枚，均屬犯罪所得，惟已實際合法
    發還被害人，業如前述，是依刑法第38條之1第5項之規定，
    不予宣告沒收或追徵。至被告持以行竊之扳手，雖係被告所
    有，供犯罪所用之物，惟既未扣案，復無證據足認現尚存在
    ，衡諸上開物品價值不高，且取得甚為容易，替代性高，無
    從藉由剝奪其所有預防並遏止犯罪，應認欠缺刑法上之重要
    性，而無沒收之必要，爰不予宣告沒收。
據上論斷，依刑事訴訟法第273條之1第1項、第299條第1項前段
，判決如主文。
本案經檢察官呂宜臻提起公訴，檢察官蕭慶賢到庭執行職務。
中　　華　　民　　國　　111 　年　　6 　　月　　16　　日
　　　　　　　　　刑事第一庭　法　官　高御庭
以上正本證明與原本無異。
如不服本判決應於收受送達後20日內向本院提出上訴書狀，並應
敘述具體理由；其未敘述上訴理由者，應於上訴期間屆滿後20日
內向本院補提理由書（均須按他造當事人之人數附繕本）「切勿
逕送上級法院」。告訴人或被害人如對於本判決不服者，應具備
理由請求檢察官上訴，其上訴期間之計算係以檢察官收受判決正
本之日期為準。
中　　華　　民　　國　　111 　年　　6 　　月　　16　　日
　　　　　　　　　　　　　　　書記官　林怡芳
附錄本案論罪科刑法條全文：
中華民國刑法第321條
（加重竊盜罪）
犯前條第1項、第2項之罪而有下列情形之一者，處6月以上5年以
下有期徒刑，得併科50萬元以下罰金：
一、侵入住宅或有人居住之建築物、船艦或隱匿其內而犯之。
二、毀越門窗、牆垣或其他安全設備而犯之。
三、攜帶兇器而犯之。
四、結夥三人以上而犯之。
五、乘火災、水災或其他災害之際而犯之。
六、在車站、港埠、航空站或其他供水、陸、空公眾運輸之舟、
    車、航空機內而犯之。
前項之未遂犯罰之。